Minutes et répertoires du notaire Félix LAIR, 3 avril 1637 - 16 janvier 1646 (étude XII)
Archives nationales
- Répertoire(s) de Félix LAIR, 3 avril 1637 - 16 janvier 1646; MC/RE/XII/1
  - Répertoire. 1637, 3 avril - 1646, 16 janvier, 3 avril 1637 - 16 janvier 1646; MC/RE/XII/1
    - Concession de banc: N. Moreau et Catherine de Thelis., Décembre 1643; MC/RE/XII/1
    - Concession de banc: Elisabeth Lhuillier., Décembre 1643; MC/RE/XII/1
    - Concession de banc: Denis Hebert., Décembre 1643; MC/RE/XII/1
    - Transport: Joachim Le Messier., Décembre 1643; MC/RE/XII/1
    - Transport: Jacques Chauvot ?., Décembre 1643; MC/RE/XII/1
    - Transaction: Nicolas Le Tellier., Décembre 1643; MC/RE/XII/1
    - Transaction: Pierre Gorju., Décembre 1643; MC/RE/XII/1
    - Transaction: Antoine Degay., Décembre 1643; MC/RE/XII/1
    - Transaction: Jean de Boulongne., Décembre 1643; MC/RE/XII/1
    - Promesse: Pierre Pontheron., Décembre 1643; MC/RE/XII/1
    - Promesse: Edme Rigotat., Décembre 1643; MC/RE/XII/1
    - Ratification: Anne Vian., Décembre 1643; MC/RE/XII/1
    - Ratification: François Vian., Décembre 1643; MC/RE/XII/1
    - Vente: Denis Igounet., Décembre 1643; MC/RE/XII/1
    - Vente: Louis de Monceaux., Décembre 1643; MC/RE/XII/1
    - Déclaration: François Poussin., Décembre 1643; MC/RE/XII/1
    - Déclaration: Jean Arragon., Décembre 1643; MC/RE/XII/1